最高法院民事裁定　　　　　　　　　　　　　　　　九十三年度台抗字第八二二號
　　再 抗告 人　Monolithic Power Systems, Inc.即美商茂力科技股份有限公司
　　　　　　　　　　　　950.
　　法定代理人　Michael.
　　再 抗告 人　美商茂力科技股份有限公司台灣分公司
　　法定代理人　高　立
　　共　　　同
　　訴訟代理人　翁雅欣律師
　　　　　　　　陳哲宏律師
　　右　一　人
　　複 代理 人　鄭伯禹律師
右再抗告人因與相對人甲○ ○○○○○ ○○○○○○○○○○○○○ ○○○○○○○（開曼群島商凹凸科技國際
股份有限公司）間聲請假扣押事件，對於中華民國九十三年五月二十八日台灣高等法
院裁定（九十三年度抗字第一三七六號），提起再抗告，本院裁定如下：
    主  文
再抗告駁回。
再抗告訴訟費用由再抗告人負擔。
    理  由
按假扣押為保全程序之一種，係在本案訟爭尚未判決確定以前，預防將來債權人勝訴
後，不能強制執行或難於執行而設。法文所謂債權人者，係指主張債權之人而言。至
所主張之債權能否成立，尚待本案之判決，非聲請假扣押時先應解決之問題（本院二
十年抗字第七二○號判例參照）。又假扣押裁定不具實質確定力（既判力），祗須債
權人認對債務人有債權存在，於其主張之債權範圍內，非不得分次聲請假扣押。本件
原法院以：相對人固曾於民國九十二年八月及十一月間，以其對再抗告人美商茂力科
技股份有限公司台灣分公司（下稱美商茂力台灣分公司）有新台幣（下同）三百萬元
、五千萬元之債權為由，先後二次聲請對之為假扣押，並經台灣士林地方法院以九十
二年度裁全字第二八九七號、九十二年度全字第三○號裁定分別准許在案，惟該二次
聲請之債務人均僅有美商茂力台灣分公司一人，此與本件相對人聲請假扣押之債權為
一千萬元及債務人為再抗告人二人，已有不同，且相對人所主張其專利權受侵害之損
害額，將因侵害時間不同而異，亦見本件非為重覆聲請。又相對人既提出專利證書、
專利說明書、申請專利範圍、專利鑑定報告書及補充報告書為證，應認就其請求之存
在，已盡釋明責任。縱認釋明尚有不足，然台灣台北地方法院（下稱台北地院）已依
其陳明，命供擔保後准予假扣押，於法即無不合。至再抗告人所指鑑定報告之瑕疵等
項，涉及本案訴訟有無理由之實體問題，尚非屬於受理假扣押法院之審查範圍。而法
院酌定擔保金額，乃在保障受擔保利益人可能因不當假扣押受有損害，即備供受擔保
利益人因假扣押所受損害之賠償，其金額如何始認為相當，原屬法院職權裁量之範圍
，仍非當事人所得任意指摘等情，因而維持台北地院所為命相對人供擔保後准予假扣
押之裁定，駁回再抗告人之抗告，經核於法洵無違誤。再抗告人雖以：法院依相對人
就同一原因事實之多次聲請，准予假扣押，不符保全制度之本旨；相對人用以釋明之
鑑定報告書及補充報告書，不具證據能力，法院據之裁定，亦有未當；相對人自承對
伊並無已發生之債權存在，原法院未經相對人釋明假扣押之原因即予准許，更屬可議
，其所定之擔保金額，尤有不當等詞為辯。惟查相對人就同一原因事實，既分別以三
百萬元、五千萬元及一千萬元為其聲請假扣押之債權，應係主張其對再抗告人有各該
金額侵害專利權之損害賠償債權存在，並無超額重覆聲請，而與保全制度本旨相悖之
可言。至相對人之債權是否存在、其債權範圍若干及鑑定報告書、補充報告書是否真
正而具備形式及實質證據力等項，均屬尚待本案判決之實體事項，非聲請假扣押時先
應解決之問題。又依相對人所稱：「刻正蒐集資料俾確定確實之『損害額』」，自係
主張已有損害發生，僅其數額尚待確定。再抗告人認相對人自承並無債權發生，即有
誤會。此外，原法院以相對人提出之專利證書、專利說明書、申請專利範圍、專利鑑
定報告書及補充報告書等件，認其已就聲請假扣押之本案請求及假扣押原因為釋明，
更無可議之處。再抗告意旨，猶就原法院認事、用法之職權行使，及擔保金額之裁量
權，指摘原裁定不當，聲明廢棄，非有理由。
據上論結，本件再抗告為無理由。依民事訴訟法第四百九十五條之一第二項、第四百
八十一條、第四百四十九條第一項、第九十五條、第七十八條，裁定如主文。
中　　　華　　　民　　　國　　九十三　　年　　　十　　　月　　二十八　　日
                              最高法院民事第五庭
                                  審判長法官  蘇　茂　秋
                                        法官  朱　建　男
                                        法官  蘇　達　志
                                        法官  陳　碧　玉
                                        法官  沈　方　維
      右正本證明與原本無異
                                              書  記  官
中　　　華　　　民　　　國　　九十三　　年　　 十一 　　月　　　八　　　日
                                                                        Ｔ
